最高法院刑事判決　　　　　　　　　 110年度台上字第5469號
上　訴　人　陳建志
 
 

上列上訴人因違反毒品危害防制條例案件，不服臺灣高等法院臺
南分院中華民國110 年4 月28日第二審判決（110 年度上訴字第
303 號，起訴案號：臺灣嘉義地方檢察署109 年度偵字第6533號
），提起上訴，本院判決如下：
    主  文
上訴駁回。
    理  由
一、按刑事訴訟法第377 條規定，上訴於第三審法院，非以判決
    違背法令為理由，不得為之。是提起第三審上訴，應以原判
    決違背法令為理由，係屬法定要件。如果上訴理由書狀並未
    依據卷內訴訟資料，具體指摘原判決不適用何種法則或如何
    適用不當，或所指摘原判決違法情事，顯與法律規定得為第
    三審上訴理由之違法情形，不相適合時，均應認其上訴為不
    合法律上之程式，予以駁回。本件原判決認定上訴人陳建志
    有其事實欄所載之販賣第一級毒品海洛因犯行，因而維持第
    一審關於論上訴人犯行為時毒品危害防制條例第4 條第1 項
    之販賣第一級毒品罪，經依刑法第59條規定酌量減輕其刑後
    ，處有期徒刑16年，並諭知相關沒收之部分判決，駁回上訴
    人及檢察官就此部分在第二審之上訴。已詳細敘述所憑之證
    據及取捨、認定之理由。並就上訴人否認有販賣毒品海洛因
    犯行等語，其辯詞不可採之理由，及證人鄧惠馨及黃婉婷於
    第一審時因記憶錯誤或翻異之證詞，不足為上訴人有利認定
    （見原判決理由壹、二、㈣及㈤）等情，分別予以指駁及說
    明。所為論斷，俱有卷存證據資料可資覆按，從形式上觀察
    ，並無採證認事違背經驗法則、論理法則，亦無量刑職權之
    行使有濫用，或其他違背法令之情形。
二、上訴意旨乃謂：原審引用證人鄧惠馨與黃婉婷如原判決附表
    所示行動電話通訊監察譯文，並非依據通訊保障及監察法相
    關規定所取得，不得作為認定其犯罪之依據及補強證據，原
    審竟予採用，自屬違法等語。
三、惟查：鄧惠馨與黃婉婷間之行動電話通訊監察譯文，係警方
    依據臺灣嘉義地方法院核發之108 年度聲監字第441 號、10
    8 年度聲監續字第572 號及109 年度聲監續字第23號通訊監
    察書所取得，有證人鄧惠馨之警詢筆錄可稽（見警詢卷第 7
    頁），而上訴人及其第一審、原審辯護人對於上述行動電話
    通訊監察譯文，於各該審之準備程序均同意有證據能力（見
    第一審卷第68頁、原審卷第107 、139 頁），且於原審審判
    期日，經審判長提示上開通訊監察譯文並告以意旨時，上訴
    人及其原審辯護人均未表示係不合法取得（見原審卷第 143
    頁）；且於審判長詢問：「尚有何證據請求調查？」時，上
    訴人及其原審辯護人亦答稱：「無。」（見原審卷第148 頁
    ）。則上訴人直至上訴本院始主張通訊監察譯文取得不合法
    ，自非合法上訴第三審之理由。至其餘上訴意旨所指證人黃
    婉婷先後證述不一，仍有合法懷疑，應判決其無罪等語。係
    就原判決已說明之事項及屬原審採證認事職權之適法行使，
    持憑己見，就相同證據資料而為不同之評價，且重為事實之
    爭執，與法律規定得為第三審上訴理由之違法情形，不相適
    合。其上訴不合法律上之程式，應予駁回。
據上論結，應依刑事訴訟法第395 條前段，判決如主文。
中    華    民    國   110    年    9     月    30    日
                  刑事第四庭審判長法  官  林  立  華  
                                  法  官  林  瑞  斌  
                                  法  官  王  敏  慧  
                                  法  官  李  麗  珠  
                                  法  官  謝  靜  恒  
本件正本證明與原本無異
                                  書記官
中    華    民    國   110    年    10    月    4     日